【裁判字號】    90,易,1035
【裁判日期】    900523
【裁判案由】    詐欺
【裁判全文】
臺灣高雄地方法院刑事判決                          九十年度易字第一三五號
    公  訴  人  臺灣高雄地方法院檢察署檢察官
    被      告  甲○○
右列被告因詐欺案件，經檢察官提起公訴（八十九年度偵字第一八一號），本院判
決如左：
    主  文
甲○○意圖為自己不法之所有，以詐術使人將本人之物交付，處有期徒刑肆月，如易
科罰金，以佰元折算壹日。
    事  實
一、甲○○原任職於鴻君模具有限公司（下稱鴻君公司），竟意圖為自己不法之所有
    ，明知鴻君公司並未向世享工具有限公司（下稱世享公司代表人乙○○）下訂單
    ，且甲○○亦早已準備利用將所取得之貨物以低價傾銷之方式取得大量現金，而
    根本無為世享公司經銷之真意，竟利用鴻君公司為高雄縣岡山地區頗名氣公司之
    機會，甲○○遂先於八十八年二月十日世享公司負責人乙○○佯稱以鴻君公司為
    名義下訂單二萬七千四零五元，因該公司之商業慣例均係供貨二個月後始收貨款
    ，乙○○不疑有他，遂陸續出貨。詎甲○○於八十八年四月底時，已經累積四十
    餘萬元之貨款未付，且乙○○復知悉甲○○已遭鴻君公司開除，且經向鴻君公司
    查證後，始知悉鴻君公司根本未向世享公司下訂單，而甲○○所為純屬其個人行
    為。且乙○○亦發現甲○○以低於成本價將向所批發之工具貨物大量傾銷，又經
    乙○○前往甲○○處請求付款，甲○○已避不見面，且逃匿無蹤，遍尋不著，始
    知受騙。
二、案經世享公司代表人乙○○訴由臺灣高雄地方法院檢察署檢察官偵查起訴。
    事  實
一、訊據被告對於向世享公司所買之貨物實際上均是個人行為，與鴻君公司無關，且
    從未付款，賣得之款項四十餘萬已經花費殆盡等情，均不否認。
  (一)經查：被告於前開時、地，向告訴人公司批貨後，從未付款，且以低於成本價傾
    銷，取得現金花用一節，已經告訴人公司代表人乙○○指述甚詳，且為被告於偵
    查中所不否認（偵緝卷第十五、十六頁），復經證人即鴻君公司指派到庭之業務
    員林華泰到庭結證稱：被告前於公司任職外務員，八十八年二月間任職，同年三
    月十六日離職，告訴人公司與鴻君公司彼此沒有業務往來，八十八年二月至四月
    間，鴻君公司未派被告向告訴人公司訂貨，因為鴻君公司只是做模具，不做螺絲
    部分，不需要買沖針，之前鴻君公司未向告訴人公司買過任何物品等語明確（本
    院九十年五月九日審理筆錄），由上可見被告自始即根本無為告訴人公司經銷之
    真意，而明知鴻君公司並未向告訴人下訂單，卻早已意圖為自己不法之所有，準
    備利用將自告訴人公司處批發所取得之貨物以低於成本價大量傾銷之方式取得大
    量現金。
  (二)次查：縱被告事後有清償五萬元，並於本院審理中又償還三萬元之債務，然觀之
    被告自承當時自始從未付過貨款，且當時連續訂貨二個月，均以低於成本價傾銷
    （被告於偵查中自承一個取貨時應賣一百元，其僅賣八十五元），其使善意之告
    訴人代表人乙○○，誤信真有批發之真意，而交付貨物，惟自被告事後行為以觀
    ，其向告訴人公司進貨意在取得大量現金花用，因此被告前開行為，顯屬施用詐
    術。
  (三)又被告雖嗣翻異前詞，否認傾銷求現，辯稱：有告知告訴人代表人係兼差賺差價
    性質云云，惟倘其上開所辯尚賺得差價屬實，對告訴人貨款卻分文未付，反而於
    賣得之款項四十餘萬元花用殆盡後，逃逸無蹤，經公訴人發佈通緝始緝獲到案，
    益證其詐欺犯意甚明。被告所辯情詞，不足採信。
  (四)綜上，被告所辯情詞，不足採信。本件被告詐購他人財物之詐欺取財犯行，堪予
    認定。
二、核被告所為，係犯刑法第三百三十九條第一項之詐欺取財罪。被告雖分別於起訴
    前、審理中各償還告訴人五萬元、三萬元等情事，然此純屬事後臨訟彌縫之行為
    ，無損被告已成立之犯行，併此敘明。爰審酌被告無意為告訴人公司經銷產品，
    竟於近三個月間多次進貨，積欠款項達四十餘萬元後，將向告訴人購得之產品傾
    銷求現，花用殆盡，惡性非輕，且迄今僅償還八萬元，及其犯罪之動機、手段、
    否認犯行等一切情狀，量處如主文所示之刑，並諭知易科罰金之折算標準。又被
    告於犯罪行為後，刑法第四十一條已於九十年一月十日修正公布生效，依該條第
    一項之規定：「犯最重本刑為五年以下有期徒刑以下之刑之罪，而受六個月以下
    有期徒刑或拘役之宣告，因身體、教育、職業、家庭之關係或其他正當理由，執
    行顯有困難者，得以一元以上三元以下折算一日，易科罰金。但確因不執行所宣
    告之刑，難收矯正之效，或難以維持法秩序者，不在此限」。比較新舊法，新法
    規定較有利於被告，依刑法第二條第一項前段，應適用刑法第四十一條第一項。
據上論斷，應依刑事訴訟法第二百九十九條第一項前段，刑法第二條第一項前段、第
十一條前段、第三百三十九條第一項、第四十一條第一項，罰金罰鍰提高標準條例第
一條前段、第二條，判決如主文。
中       華       民       國      九十     年    五    月    二十三    日
                                  臺灣高雄地方法院刑事第一庭
                                      法  官    郭貞秀
右正本證明與原本無異。
如不服本判決，應於判決送達後十日內，向本院提出上訴狀。
                                  書  記  官    黃國忠
中    華    民    國      九十      年      五      月      二十四      日
附錄本判決論罪之法條：
刑法第三百三十九條第一項：
意圖為自己或第三人不法之所有，以詐術使人將本人或第三人之物交付者，處五年以
下有期徒刑、拘役或科或併科一千元以下罰金。


司法院資訊處製作；財團法人民間司法改革基金會備份。
